MARIA BELFORT

CONSULTOR DE SISTEMAS

CONTACTO

+506 7144 8056



MARIABELFORT@HOTMAIL.COM



. COSTA RICA

EDUCACION

ANALISTA Y PROGRAMADOR

P.S.I.

1980 - 1983

INGENIERO EN SISTEMAS

UNIVERSIDAD NACIONAL ABIERTA

1987 - 1993

HABILIDADES

MANEJO DE PROYECTOS

ASEGURAMIENTO DE CALIDAD

DESARROLLO WEB

SOPORTE Y MANTENIMIENTO DE

SISTEMAS

DOCUMENTACION DE PROCESOS

DOCUMENTACION FUNCIONAL

IDIOMAS

ESPANOL



INGLES

PERFIL

Tengo experiencia en el análisis, desarrollo, implementación y soporte de sistemas de informática vinculados con instituciones financieras.

He tenido a mi cargo la gerencia de proyectos de sistemas en Panamá, Honduras, México, Venezuela, El Salvador y Nicaragua.

A la fecha me desempeño como gerente de proyectos, siendo responsable de la implementación de proyectos para bancos en la región de Centro América. También he realizado proyectos de certificación de calidad, documentando todos los pasos requeridos para la instalación de nuevos sistemas o cambios en producción.

Me considero una persona proactiva, responsable y dispuesta a trabajar en equipo.

EXPERIENCIA

GERENTE DE PROYECTOS

Alenet, INC

2012 - Presente

CONSULTOR DE SISTEMAS

Alenet. INC

2006 - 2012

AGENTE DE BIENES RAICES

Josefina Belfort Bienes Raices, SRL.

2002 - 2006

GERENTE DE SISTEMAS BANCA CORPORATIVA

Banco Mercantil

1990 - 2002

PROGRAMADOR DE SISTEMAS BANCA CORPORATIVA

Banco Mercantil

1977 - 1990